臺灣臺北地方法院民事裁定              100年度訴字第376號
原      告  鍾憲德
訴訟代理人  陳文禹律師
複  代理人  沈佩霖律師
            鄭清妃
被      告  兆鎰科技股份有限公司
法定代理人  許明仁
            胡晉華
            黃芳妹
訴訟代理人  許博森律師
上列當事人間請求確認清算人關係不存在事件，本院裁定如下：
    主  文
原告之訴駁回。
訴訟費用由原告負擔。
    理  由
一、按原告之訴，被告無訴訟能力，有未由法定代理人合法代理
    ，或起訴不合程式或不備其他要件者，法院應以裁定駁回，
    但其情形可以補正者，審判長應定期間先命補正，民事訴訟
    法第249條第1項第4款、第6款分別定有明文。又原告提出之
    起訴狀，未記載被告法定代理人姓名及住址，依民事訴訟法
    第244 條第1項第1款規定，起訴程式顯然欠缺，原告應予補
    正。
二、次按解散之公司除因合併、分割或破產而解散外，應行清算
    ；解散之公司，於清算範圍內，視為尚未解散；股份有限公
    司之清算，以董事為清算人，但本法或章程另有規定或股東
    會另選清算人時，不在此限；清算人於執行清算事務範圍內
    ，除另有規定外，其權利義務與董事同；公司與董事間訴訟
    ，除法律另有規定外，則由監察人或股東會所選任之人代表
    公司為訴訟，公司法第24條、第25條、第322條第1項、第32
    4條與第213條分別定有明文。又公司與董事間訴訟由監察人
    或股東會所選任之人代表公司為訴訟，其立法目的乃恐董事
    長代表公司對董事起訴，難免有循私之舉，依同一法理，若
    公司於解散後，由公司對清算人為訴訟，亦難免有循私之舉
    ，是以公司清算程序中，公司股東會與監察人既依然存續，
    於董事或清算人對公司提起之訴訟時，如監察人有二人以上
    ，而未經股東會選任者，自應列全體監察人為公司之法定代
    理人，始為適法（最高法院99年台抗字第142 號裁定意旨參
    照）。
三、原告主張被告公司業於民國99年7 月20日經臺北市政府以府
    產業商字第09986091000 號函解散登記，伊既非被告公司之
    董事，且未同意就任被告公司之清算人，伊與被告公司自未
    成立清算之委任關係；縱認伊有就任被告公司清算人之情事
    ，亦於99年8 月18日為辭任之意思表示，該意思表示已在99
    年8 月19日到達被告公司，伊與被告公司間之清算委任關係
    即不存在，爰提起本件確認之訴，並在100年2月18日陳報被
    告公司之法定代理人為許明仁、胡晉華與黃芳妹（見本院卷
    第58頁）；然被告公司股東臨時會既於99年7 月16日選任原
    告為清算人，另選任陳一光為監察人（見本院卷第27頁），
    依上開規定與裁定意旨，原告向被告公司提起本件確認之訴
    ，即應以監察人陳一光為被告公司之法定代理人，始為適法
    ，經本院於100 年11月23日言詞辯論期日命原告在10日內補
    正被告公司之合法法定代理人（見本院卷第121 頁），原告
    逾期仍未補正，是原告提起本訴自不合法，應予駁回。
四、依民事訴訟法第249條第1項第4款、第6款、第95條、第78條
    ，裁定如主文。
中    華    民    國    100    年   12    月    13    日
                  民事第八庭   審判長法  官  許純芳
                                     法  官  楊晉佳
                                     法  官  羅郁婷
以上正本係照原本作成。
如不服本裁定應於送達後10日內向本院提出抗告狀，並繳納抗告
費新臺幣1,000元。
中    華    民    國   100    年    12    月    15    日
                                    書記官  楊婷雅